【裁判字號】    98,訴,378
【裁判日期】    990414
【裁判案由】    違反毒品危害防制條例
【裁判全文】
臺灣雲林地方法院刑事判決               98年度訴字第378號
公  訴  人  臺灣雲林地方法院檢察署檢察官
被      告  乙○○
選任辯護人  陳中堅律師（財團法人法律扶助基金會義務律師）
上列被告因違反毒品危害防制條例案件，經檢察官提起公訴（98
年度偵字第1210號），本院判決如下：
    主  文
乙○○犯如附表編號一至三所示之罪，均為累犯，各處如附表編
號一至三所示之刑。應執行有期徒刑貳拾年，販賣毒品所得共新
臺幣仟元沒收之，如全部或一部不能沒收時，以其財產抵償之
，未扣案搭配門號0000000000號之不詳廠牌行動電話
壹具沒收之，如不能沒收時，追徵其價額或以其財產抵償之。
其餘被訴部分均無罪。
    事  實
一、乙○○前因竊盜案件、違反毒品危害防制條例等案件，經臺
    灣南投地方法院各以95年度易字第108 號、95年度訴字第48
    1 號判處有期徒刑8 月、10月確定，嗣經減刑並定其應執行
    刑為有期徒刑8 月確定，並於民國96年7 月16日執行完畢。
    詎其猶不知警惕，竟基於販賣第一級毒品海洛因以營利之個
    別犯意，以其所有之不詳廠牌搭配門號0000000000號行動電
    話（SIM 卡申設人為江葉騰）作為對外聯絡工具，先後為下
    列販賣第一級毒品海洛因之行為：
  (一)丙○○於97年9 月14日上午某時許，以不詳方式向乙○○表
    明欲購買海洛因500 元，雙方達成共識後，乙○○於同日上
    午某時許，在其位於南投縣名間鄉赤水村皮仔寮巷10號住處
    ，將價值500 元之海洛因1 包交付與丙○○，丙○○則付清
    現款，2 人完成第一級毒品海洛因買賣交易。
  (二)丙○○於97年9 月14日21時20分許，持用0000000000門號行
    動電話撥打乙○○持用之0000000000號行動電話，以暗號「
    人家要那個」表示欲向乙○○購買第一級毒品海洛因，乙○
    ○應允後，旋於同日22時53分許，前往約定之南投縣名間鄉
    中興電台對面即丙○○工作之製茶廠，交付海洛因1 包（數
    量不詳）與丙○○，並收取500 元，完成買賣交易。
  (三)丙○○於97年9 月16日18時52分許，接獲陳杉祈來電表示要
    向丙○○購買海洛因，丙○○答應後（丙○○所涉販賣第一
    級毒品與陳杉祈部分，業經臺灣高等法院臺中分院以98年度
    上訴字第2320號判處有期徒刑15年4 月，尚未確定），旋於
    同日18時52分許，以前揭門號電話與乙○○持用之上開行動
    電話聯絡，表明與友人欲向乙○○購買海洛因，雙方約妥交
    易數量、地點後，乙○○即於同日18時52分後不久，前往南
    投縣松山村松領街305 號丙○○住處，販賣第一級毒品海洛
    因2 包與丙○○，並收取2,000 元成交（丙○○取得海洛因
    後，挖取其中1 包內之部分海洛因供己施用，復將之以1,00
    0 代價轉賣與陳杉祈）。
二、案經南投縣警察局移送臺灣南投地方法院檢察署呈請高灣高
    等法院檢察署函轉臺灣雲林地方法院檢察署檢察官偵查起訴
    。
    理  由
壹、程序部分（證據能力之認定）：
一、證人丙○○之警詢筆錄有無證據能力部分：
  (一)按被告以外之人於司法警察官或司法警察調查中所為之陳述
    ，與審判中不符時，其先前之陳述具有較可信之特別情況，
    且為證明犯罪事實存否所必要者，得為證據，刑事訴訟法第
    159 條之2 另有明文。所謂「前後陳述不符」之要件，應就
    前後階段之陳述進行整體判斷，以決定其間是否具有實質性
    差異，惟無須針對全部陳述作比較，陳述之一部分有不符，
    亦屬之。而所謂「較可信之特別情況」之情形，亦應就前後
    陳述時之各種外部情況進行比較，以資決定何者外部情況具
    有可信性。若陳述係在特別可信之情況下所為，則虛偽陳述
    之危險性即不高，雖係審判外陳述，或未經被告反對詰問，
    仍得承認其有證據能力。所稱「外部情況」之認定，例示如
    下：(1)時間之間隔：陳述人先前陳述是在記憶猶新的情況下
    直接作成，一般與事實較相近，事後即可能因記憶減弱或變
    化，致有不清晰或陳述不符之現象發生；(2)有意識的迴避：
    由於先前陳述時被告未在場，是陳述人直接面對詢問警員所
    為陳述較為坦然；事後可能因陳述人對被告有所顧忌或同情
    ，因而在被告面前較不願陳述不利被告之事實；(3)受外力干
    擾：陳述人單獨面對檢察事務官或司法警察（官）所為之陳
    述，其陳述較趨於真實。若被告在庭或有其他成員參與旁聽
    時，陳述人可能會本能的作出迴避對被告不利之證述，或因
    不想生事乃虛構事實而為陳述；(4)事後串謀：目擊證人對警
    察描述所目睹情形，因較無時間或動機去編造事實，客觀上
    亦較難認與被告間有勾串情事，其陳述具有較可信性。但事
    後因特殊關係，雙方可能因串謀而統一口徑，或因事後情況
    變化，兩者從原先敵對關係變成現在友好關係等情形，其陳
    述即易偏離事實而較不可信；(5)警詢或檢察事務官偵查時，
    有無辯護人、代理人或親友在場：如有上開親誼之人在場，
    自可期待證人為自由從容之陳述，其證言之可信度自較高；
    (6)警詢或檢察事務官所作之偵查筆錄記載是否完整：如上開
    筆錄對於犯罪之構成要件、犯罪態樣、加重減輕事由或起訴
    合法要件等事實或情況，均詳實記載完整，自可推定證人之
    陳述，與事實較為相近，而可信為真實。法院應斟酌上列因
    素綜合判斷，亦應細究陳述人之問答態度、表情與舉動之變
    化，此一要件係屬訴訟法事實之證明，以自由證明為已足，
    且應由主張此項證據之人證明。惟此僅係確定上開陳述有無
    證據能力而已，至該證據具有證據能力後，其證據力之強弱
    問題，仍待法院綜合全辯論意旨及調查證據所得，依法認定
    之。
  (二)經查，丙○○於警詢中之陳述，係被告以外之人於審判外之
    陳述，為傳聞證據。而丙○○於警詢中陳稱：我大約在1 個
    月裡連續跟被告購買海洛因約2 、30次，每次購買大概1 至
    2 千元。97年9 月14日早上、中午各向被告購買海洛因500
    元；97年9 月16日下午，被告攜帶海洛因1 包來我家給我，
    我交付1 千元；同日晚上9 時許，我向被告購買海洛因500
    元；97年9 月18日上午，在被告住處，又向他購買海洛因50
    0 元（見臺灣南投地方法院檢察署97年度偵字第4942號卷【
    下稱南投地檢署偵查卷】第20頁、第55-56 頁）。惟其於本
    院審理中則證稱：這幾次我都是與被告合資購買的，有時出
    500 元，有時出1,000 元；97年9 月14日的2 次，是公家出
    錢（合資）去買的；97年9 月16日下午5 點多，我與被告先
    一起合資向他人購買海洛因，之後6 、7 點，又與陳杉祈、
    被告合資向他人購買海洛因；97年9 月18日那次，是我去草
    屯療養院拿解藥回來，我是想要拿解藥給他吃（見本院卷第
    156 頁反面、第161 頁正反面、第165 頁反面）。由上可見
    ，丙○○於警詢中關於到底有無向被告購買毒品海洛因之陳
    述，與其於本案審理中之證述內容明顯不符。然丙○○於警
    詢中製作筆錄時，被告並未在場，心裡較無壓力，且觀諸其
    於警詢中製作筆錄之時間為其遭警查獲之翌日（丙○○於97
    年9 月23日晚上10時50分許，為警逮獲，丙○○當日拒絕夜
    間訊問），與案發時間相近，顯然較少考量利弊得失。反觀
    其於本院對檢察官、辯護人詰問及本院詢問之問題，多次答
    稱「時間那麼久，我忘記了」、「我忘了」、「我沒有印象
    」（見本院卷第157 頁反面、第158 頁、第161 頁反面、第
    162 頁正反面、第165 頁正反面、第166 頁反面），或以低
    頭沉默方式以對（見本院卷第161 頁反面、第167 頁正反面
    、168 頁正反面），可以佐證其於本院在被告面前作證，心
    裡承受之壓力確實較大。雖丙○○於本院表示該警詢筆錄係
    警員要其咬死被告，用其自己販賣毒品的案件作為利益交換
    ，始為有向被告購買海洛因之陳述（見本院卷第156 頁、第
    159 頁、第173 頁），然丙○○因涉嫌販賣海洛因與陳杉祈
    案件，確經南投縣警察局移送南投地檢署檢察官偵查起訴，
    並經臺灣高等法院臺中分院以98年度上訴字第2320號判處有
    期徒刑15年4 月，此有上開判決書1 份附卷可稽（見本院卷
    第130-141 頁），足認查獲警員確將丙○○移送地檢署偵辦
    ，並無所謂利益交換情事。何況，辯護人拷貝丙○○97年10
    月16日警詢筆錄之錄音光碟聽取結果，並未發現警方有何不
    當詢問情事，警詢筆錄之記載與實際內容相符，因此捨棄當
    庭勘驗該次警詢筆錄，此見本院98年12月21日、99年2 月8
    日準備程序筆錄之記載甚明（見本院卷第93頁反面、第113
    頁），可認警方對丙○○尚無違法取證之情，其所辯自不足
    採。綜合上開丙○○於警詢時陳述之各種外部情況進行比較
    ，其虛偽陳述之危險性不高，其證言內容又敘及被告有販賣
    海洛因之重要事實，若欲判斷本案被告是否成立犯罪，實有
    參酌丙○○警詢中陳述之必要性，故依據刑事訴訟法第159
    條之2 規定，其於警詢中之陳述，自得採為本案論罪之依據
    。
二、本件通訊監察監聽譯文有無證據能力部分：
  (一)按偵查犯罪機關單方面製作之監聽譯文，若被告或訴訟關係
    人對其真實性並無爭執，自得採為證據（最高法院93年度台
    上字第6510號判決意旨參照）。
  (二)本案被告及辯護人對於檢察官提出之通訊監察監聽譯文（見
    南投地檢署偵查卷第67頁），認為其中括號內之毒品交易字
    句，係聽譯人員自行註記，非被告與丙○○通話之原始內容
    ，除該部分文字之記載外，其餘之對話內容，認有證據能力
    。而檢察官於本院當庭表示，通訊監察譯文括號中之「毒品
    交易」註記刪除，不作為證據使用。故本院認本案卷附之通
    訊監察監聽譯文除括號內「毒品交易」之文字外，其餘部分
    被告及其辯護人均未對其真實性表示爭執，同意引為證據（
    見本院卷第94頁），自得作為證據使用。
三、證人丙○○之偵訊筆錄有無證據能力部分：
  (一)按被告以外之人於偵查中向檢察官所為陳述，除顯有不可信
    之情況者外，得為證據，刑事訴訟法第159 條之1 第2 項定
    有明文。檢察官在偵查中對被告以外之人所為之偵查筆錄，
    性質上屬傳聞證據，惟刑事訴訟法規定檢察官代表國家偵查
    犯罪、實施公訴，依法其有訊問被告、證人及鑑定人之權，
    證人、鑑定人並須具結，而實務運作時，檢察官偵查中向被
    告以外之人所取得之陳述，原則上均能遵守法律規定，不致
    違法取供，其可信度極高，職是，被告以外之人前於偵查中
    已具結而為證述，除反對該項供述得具有證據能力之一方，
    已釋明「顯有不可信之情況」之理由外，不宜遽指該證人於
    偵查中之陳述不具證據能力。本案證人丙○○在檢察官面前
    之證述筆錄（南投地檢署偵查卷第92-93 頁、臺灣雲林地方
    法院檢察署98年度偵字第1210號卷【下稱雲林地檢署偵查卷
    】第17-18 頁），係檢察官令其以證人身分具結後所為之證
    述，有該證人結文附卷可稽（見南投地檢署偵查卷第94頁、
    雲林地檢署偵查卷第21頁），被告及辯護人並未提及檢察官
    在訊問時有不法取供之情形，亦未釋明上開證人之證述有何
    顯不可信之情況，並同意作為證據使用（見本院卷第113 頁
    反面），依上開規定，上開證人在檢察官之證述筆錄，自得
    作為本案證據使用。
四、其餘本判決引用證據之證據能力部分：
  (一)按被告以外之人於審判外之陳述，雖不符刑事訴訟法第159
    條之1 至之4 等4 條規定，而經當事人於審判程序同意作為
    證據，法院審酌該陳述作成時之情況，認為適當者，亦得作
    為證據，同法第159 條之5 第1 項定有明文。
  (二)本案檢察官所引用之被告之警詢及檢察官面前之訊問筆錄，
    係被告本身之供述證據，無傳聞證據排除之適用，而被告又
    無抗辯該等筆錄之作成有出於強暴、脅迫、利誘、詐欺、疲
    勞訊問、違法羈押或其他不正之方法，且亦無違反被告訴訟
    法上權利保障之事項，自得為證據。此外，本判決後開所引
    用之各該被告以外之人於審判外之陳述（包括言詞及書面陳
    述），部分屬傳聞證據，惟被告在本院審理中均明示同意上
    開證據可供證據使用（見本院卷第28頁、第175 頁反面、第
    176 頁），本院審酌上開證據製作時之情況，並無違法不當
    之情事，認為以之作為證據應屬適當，揆諸前開規定，應認
    該等供述證據例外具有證據能力。
貳、有罪部分：
一、被告固坦承其持用0000000000門號行動電話，並於上揭時、
    地與丙○○通聯之事實（見本院卷第178 頁），惟矢口否認
    有何販賣第一級毒品犯行，辯稱：我都是與丙○○合資去買
    毒品，有時我們會互相請，合資買回來後再補，我根本不認
    識陳杉祈，我沒有賣海洛因給丙○○云云。辯護人則為被告
    辯護稱：丙○○之證詞反反覆覆，其於警詢中之證詞可能有
    因供出毒品來源而圖免減刑之風險，另其販賣毒品案件，業
    經法院判決，可將事實完全供出，故應以其在法院證述之內
    容較為可採；又依通訊監察譯文並無法看出被告有販賣毒品
    與丙○○之對話，很有可能是2 人要趕快合資去購買毒品，
    而丙○○向被告借用毒品部分，並不成罪，充其量也只是轉
    讓第一級毒品。
二、本院判斷如下：
  (一)證人丙○○於97年11月20日在檢察官面前證稱：我在97年9
    月14日那天，有向被告買毒品，早上、中午各1 次，都是50
    0 元的海洛因，而且都有拿到（見南投地檢署偵查卷第42頁
    ）。核與其於97年10月16日在警詢中證稱：「我於當日（97
    年9 月14日）早上6 、7 時左右，至乙○○家裡向他購買一
    級毒品海洛因新臺幣500 元，另於當日中午，乙○○又拿海
    洛因500 元至我工作地點即中興電台對面茶廠給我，我發覺
    中午那1 次毒品的品質比早上差，我向他反應，2 次交易均
    成功，且於交易完即以注射針筒注射完畢。」「此通電話（
    指97年9 月16日18時52分20秒及同日18時58分2 秒）是陳杉
    祈打給我，他要與我合資新臺幣2,000 元向乙○○購買海洛
    因毒品…本次我有拿新臺幣1,000 元海洛因毒品給陳杉祈，
    因量他嫌太少，他以不合適為由，要求退還，我向他說我有
    用過，不錯，他才接受。」（見南投地檢署偵查卷第55頁、
    第65頁）等語相符。丙○○2 次製作筆錄之時間相隔約2 月
    餘，其對被告於97年9 月14日早上、中午各販賣海洛因1 次
    之情節，猶能清晰記憶並且一致，若非親身經歷之事，僅為
    應付查獲警員或檢察官而臨訟編篡，恐難如此一致，加深其
    證詞之可信度。佐以丙○○於本院自承有施用毒品之習慣（
    見本院卷第158 頁），且於97年9 月23日遭警查獲時所採集
    之尿液呈嗎啡陽性反應，由臺灣南投地方法院判處有期徒刑
    7 月確定，亦有臺灣高等法院被告前案紀錄表在卷可參，丙
    ○○自有對外索取、購買海洛因之需求，是從丙○○於警詢
    及檢察官偵查中均指證確向被告購買海洛因無疑，益徵該等
    證詞之可信度極高。
  (二)檢察官提出被告當時持用之0000000000號行動電話於97年9
    月14日、同年月16日與丙○○當時持用之0000000000號門號
    行動電話之通訊監察譯文，被告及丙○○於本院均供稱該內
    容為其2 人之對話（見本院卷第166 頁反面、第178 頁）。
    觀諸該2 人之通聯內容如下：
  (1)97年9 月14日22時53分23秒通聯錄音（以下簡稱第1 通電話
    ，見南投地檢署偵查卷第67頁）：
    Ｂ（乙○○）：我再三分鐘就到了。
    Ａ（丙○○）：好。
    Ｂ（乙○○）：怎麼樣？
    Ａ（丙○○）：比早上還差。
    Ｂ（乙○○）：這樣。
    Ａ（丙○○）：嗯。
  (2)97年9 月16日18時52分51秒通聯錄音（以下簡稱第2 通電話
    ，見南投地檢署偵查卷第67頁）：
    Ａ（丙○○）：你在那裡？
    Ｂ（乙○○）：在家裡。
    Ａ（丙○○）：你快點起來，人家在趕時間。
    Ｂ（乙○○）：好。
  (三)針對上開通訊監察譯文內容，丙○○於本院證述第1 通電話
    會說「比早上還差」，一定是早上有再拿1 次海洛因（見本
    院卷第168 頁）。本院質之是否如同其於警詢中所述，當日
    （即97年9 月14日）早上6 、7 點左右，有去被告住處，向
    被告購買500 元之海洛因1 包？丙○○連續多次低頭沈默，
    不願正面回答（見本院卷第168 頁正反面）。由丙○○於本
    院作證之情境觀之，其對重要內容語多保留，言詞閃爍，有
    刻意避重就輕、迴護被告之嫌。再細譯上開第1 通電話之通
    聯內容，被告於電話中向丙○○表示「3 分鐘就到了」，之
    後被告詢問丙○○「怎麼樣？」丙○○回稱「比早上還差」
    ，顯然被告3 分鐘後到達2 人約定之地點，將毒品交付與丙
    ○○施用後，丙○○感覺品質不如同日早上向被告取得吸食
    之毒品，始有向被告抱怨「比早上還差」之回應，此情與丙
    ○○上開於警詢、偵查中之證詞相吻合，更足以證明丙○○
    確實有於97年9 月14日共向被告購買價值500 元之海洛因2
    次之事實。
  (四)經本院提示上開第2 通電話，丙○○於本院審理時解釋證稱
    ：陳杉祈要趕去工作，我告訴陳杉祈，我向乙○○拿到海洛
    因之後，再拿去工廠給他，我與陳杉祈每人出資1,000 元，
    我拿到海洛因後，與陳杉祈對分時，有將它稀釋後，再交給
    陳杉祈（見本院卷第170 頁、第171 頁）。對照丙○○（持
    用0000000000門號）與陳杉祈（持用0000000000門號）同日
    之電話通聯內容如下：「(1)《18時52分20秒許》陳杉祈：你
    在哪裡？丙○○：在家裡。陳杉祈：你來ＯＫ超市。丙○○
    ：好啦。陳杉祈：那個順便拿過來。丙○○：好。(2)《18時
    58分2 秒許》陳杉祈：我要做茶。丙○○：我弄過去給你，
    我拿過去給你。陳杉祈：如果不方便不要再那個了。(3)《19
    時28分59秒許》陳杉祈：你這個我不合啦。丙○○：嗯。陳
    杉祈：看怎樣我拿還給你。丙○○：一定有效的，我有用過
    了才知道。陳杉祈：好啦。」此有通訊監察譯文1 份在卷可
    查（見南投地檢署偵查卷第52頁），並據載明於臺灣高等法
    院臺中分院98年度上訴字第2320號刑事判決書（即丙○○所
    涉販賣第一級毒品與陳杉祈之案件），有該判決書1 份在卷
    可考（見本院卷第132-133 頁）。兩相勾稽之中，可以得知
    ：陳杉祈先於97年9 月16日18時52分20秒許，撥打電話給丙
    ○○要丙○○拿海洛因過來，丙○○旋於同日18時52分51秒
    許，撥打電話予被告，向被告表示「你快點起來，人家在趕
    時間」，暗示要向被告購買海洛因，被告稍後交付海洛因與
    丙○○後，丙○○於同日19時28分59秒前即將海洛因轉賣與
    陳杉祈，陳杉祈施用後，又以電話向丙○○埋怨毒品不適用
    。這樣的交易過程，與丙○○於警詢及檢察官偵查中所證之
    情節雷同（除丙○○所述係與陳杉祈合資購買，並非販賣海
    洛因與陳杉祈部分外，因該部分涉及丙○○販賣第一級毒品
    罪嫌，丙○○避重就輕，合乎常理），丙○○之證詞有客觀
    之通聯譯文內容相得益彰，足信為真。
  (五)關於丙○○於97年9 月16日究於何時向被告購買海洛因若干
    部分。起訴書認該次丙○○於97年9 月16日下午5 時54分許
    ，與陳杉祈以1,000 元向被告購買得海洛因1 包之所據，乃
    丙○○於97年10月16日在警詢中之證詞（見南投地檢署偵查
    卷第55頁）。而該指證程序係由承辦警員提示被告與丙○○
    97年9 月16日17時54分之通訊監察譯文供其辨識後，證稱：
    「我的朋友陳杉祈要購買毒品海洛因，他到我家之後，我即
    與乙○○聯繫，乙○○即攜帶海洛因1 小包來我家，並交付
    給我，我交付新臺幣1,000 元給乙○○，此次是我代陳杉祈
    向乙○○購買毒品，當場轉交給陳杉祈。」（下稱第1 種說
    法）然陳杉祈以電話聯絡丙○○之時間為97年9 月16日18時
    52分、18時58分，業如前段所述，係在被告與丙○○前開電
    話通聯之後（即17時54分之後），參酌被告與丙○○97年9
    月16日17時54分之通訊監察譯文內容為（下稱第3 通電話）
    ：
    Ａ（丙○○）：你在那裡？
    Ｂ（乙○○）：我在家裡。
    Ａ（丙○○）：我回家了，朋友在找你。
    Ｂ（乙○○）：是誰？
    Ａ（丙○○）：我有一個朋友在找。
    Ｂ（乙○○）：你下來嗎？
    Ａ（丙○○）：沒有車子。
    Ｂ（乙○○）：你朋友過去了嗎？
    Ａ（丙○○）：他等一下會打電話過來。
    Ｂ（乙○○）：他過來再打給我。
    Ａ（丙○○）：好。
    由此可見，第2 通電話（18時52分）係承接第3 通電話（17
    時54分）而來，即丙○○於同日18時52分告知被告該名朋友
    （指同日17時54分通話內容之友人）已經要求取貨，2 通電
    話應為同一次之交易過程。然而經承辦警員提示丙○○與陳
    杉祈之電話通聯譯文時（97年9 月16日18時52分、18時58分
    之譯文），丙○○卻又證稱「此通電話是陳杉祈打電話給我
    ，他要與我合資新臺幣2,000 元向乙○○購買毒品海洛因2,
    000 元」（下稱第2 種說法，見南投地檢署偵查卷第65頁）
    ，顯然丙○○對同一次交易過程有2 種不同之說法，但歸納
    上開各通電話通聯之結果，本院認被告於97年9 月16日17時
    54分許，並沒有前往丙○○住處交付價值1,000 元之海洛因
    與丙○○，再由丙○○當場轉交給陳杉祈，而係在17時54分
    聯絡未果後，另外再約定於同日18時52分以後，由被告將海
    洛因交給丙○○，再由丙○○拿到陳杉祈工作場所轉交給陳
    杉祈，丙○○第1 種說法恐有記憶錯誤之虞，應以第2 種說
    法可採。復參酌丙○○嗣後於本院亦均一致指證當日其與陳
    杉祈共出資2,000 元（見本院卷第171 頁），故該次被告與
    丙○○交易之時間係於97年9 月16日18時52分後不久，交易
    金額為2,000 元，公訴人認係同日17時54分許，買賣價額為
    1,000 元部分，容有誤會，應予敘明。
  (六)被告辯稱係與丙○○合資購買海洛因云云。另證人丙○○於
    本院亦附和其說詞，改證稱沒有向被告購買過海洛因，都是
    與被告合資向他人購買再均分，之前的警詢筆錄是配合警方
    辦案，害怕自己被移送販賣毒品罪。經查：
  (1)丙○○於98年4 月1 日在雲林地檢署檢察官偵查中訊問時，
    經檢察官訊問其之前所為之警詢筆錄及在南投地檢署所製作
    之偵訊筆錄是否實在，丙○○答稱「不實在」，檢察官進一
    步追問「警察有無對你刑求、利誘？」「檢察官有無對你刑
    求或是利誘？」均覆曰「沒有。」（見雲林地檢署偵查卷第
    17頁）丙○○前已表示未遭檢警利誘，卻於本院為相反之證
    述，指摘警員以不查辦其販賣海洛因與陳杉祈為利益交換，
    前後所述矛盾，已難信憑；再者，丙○○不僅於警詢中指證
    被告販賣海洛因，在檢察官偵查中同樣指證被告販賣毒品，
    且丙○○於97年9 月23日遭警查獲後，翌日（97年9 月24日
    ）即由檢察官聲請准予羈押，並入臺灣南投看守所執行，嗣
    於97年11月20日由南投地檢署檢察官提訊時，仍然維持其於
    警詢中之證述內容，具結證稱被告確實在97年9 月14日、同
    年月16日共販賣海洛因3 次之事實，此有臺灣高等法院被告
    前案紀錄表及南投地檢署點名單、97年11月20日訊問筆錄可
    按（見南投地檢署偵查卷第41-42 頁）。據此，丙○○在警
    詢中供出被告販賣海洛因後，仍舊遭解送地檢署聲押，丙○
    ○應已知悉檢警方不可能不再繼續追查其有無販賣海洛因與
    陳杉祈一事，丙○○猶在檢察官提訊時，再度指證被告販賣
    海洛因，可見丙○○並無遭警員以上情利誘之情事，丙○○
    翻異前詞之理由，並不存在，其所謂合資之證詞自不足採。
  (2)其次，觀諸前揭第1 通電話內容，被告向丙○○表示「3 分
    鐘後就到了」，丙○○也馬上向被告抱怨品質欠佳，絕不是
    2 人相約見面後，再前往另一地點向其他人拿取毒品。且丙
    ○○抱怨被告交付海洛因之品質低劣時，被告並無同時施用
    該批毒品而有與丙○○相同感受或異其感受之回應，倒像消
    費者客訴產品品質不佳，更可證明二人確非合資購買毒品施
    用，被告係販賣海洛因與丙○○，丙○○始有向出賣者之被
    告嫌棄品質之不滿言詞。
  (3)再依上述第2 通電話內容，丙○○催促被告趕快起來，而丙
    ○○於本院證述該通電話內容是陳杉祈要趕去工作，被告太
    慢了（見本院卷第170 頁反面）。惟依丙○○於本院所證，
    其該次與陳杉祈各出資1,000 元購買海洛因，合計已有2,00
    0 元，且綽號「阿文」之藥頭係在田中，距離其住處僅約5
    分鐘車程，其曾多次向「阿文」購得海洛因（見本院卷第17
    1 頁、第174 頁反面、第175 頁），顯見丙○○認識「阿文
    」，也曾向「阿文」買過海洛因。衡以施用毒品者遇藥癮發
    作、難耐，縱使對方藥頭出價較高，或未能湊足較多金錢大
    量購買以壓低成交價，亦迫不及待想要趕快取得毒品施用，
    此從被告於本院供承「若有癮時，就要吃了，哪有可能還存
    多一點錢再去買，有時是500 元就跑去買了，難過時當然是
    儘快買，儘快吃。」等語可得印證（見本院卷第180頁）。
    故倘陳杉祈趕著吸食毒品、上工，其2 人既已湊足2,000 元
    ，大可由丙○○直接前往田中找「阿文」購買海洛因，無需
    浪費時間、等待被告，再由丙○○將毒品拿到陳杉祈之工作
    地點施用，徒增遭其他人發覺之風險？由此可見，被告及丙
    ○○供證，其2 人係合資4,000 元向「阿文」購買海洛因之
    可能性不高。反而可以證明，被告握有毒品來源，丙○○不
    得不等待被告，向其購買海洛因。
  (4)針對犯罪事實一(三)之購毒情形，被告及丙○○均證述係2 人
    合資向「阿文」購買海洛因。但丙○○另案於臺灣高等法院
    臺中分院審理時，經該院傳訊證人即本案被告乙○○到庭作
    證，有關其2 人如何向「阿文」購買毒品乙節，被告之說法
    為「當場阿文交付2 包，1 人1 包」、「阿文沒有僅交付1
    包，再當場與丙○○均分」，然而丙○○卻表示「阿文總共
    給1 包，其與乙○○各分1 半，以目視方式區分，2 人各拿
    2,000 元的量」，此經該院以98年度上訴字第2320號判決認
    定明確，有前揭判決書1 份在卷可參（見本院卷第135 頁）
    。衡以毒品物稀為貴，取得不易，錙銖必較，丙○○所述僅
    以目視方式均分，無法精確，已難令人置信。況且，由上開
    2 人之陳詞，可以看出被告與丙○○所謂合資向「阿文」購
    買之情節迥異，而事實只有一種，2 人之說法既有歧異，顯
    然該情非其等自身經歷之事實，難信為真。
  (七)按非法販賣海洛因係政府嚴予查緝之違法行為，且毒品可任
    意分裝，而每次買賣之價量，亦隨時隨雙方關係之深淺、當
    時之資力、需求程度及對行情之認知等因素，機動的調整，
    因之販賣之利得，除經被告坦承或帳冊價量均臻明確外，委
    難察得實情，是縱未確切查得販賣賺取之實際差價，但除別
    有事證，足認係按同一價格轉讓，確未牟利之情形外，尚難
    執此認非法販賣之事證有所不足，致知過坦承者難辭重典，
    飾詞否認者反得逞僥倖，而失情理之平；且毒品物稀為貴，
    取得不易，凡為販賣之不法勾當者，苟無利可圖，應無甘冒
    被查緝法辦重刑之危險，平白無端義務為該買賣之工作，是
    其販入之價格必較售出之價格低廉，而有從中賺取買賣差價
    牟利之意圖及事實，應屬符合論理法則且不違背社會通常經
    驗之合理判斷。被告抗辯其有時會與丙○○互相請用海洛因
    （見本院卷第175 頁反面），無從中牟利。而被告有施用毒
    品之慣行，連家人也看不下去，此據其於本院自承明確（見
    本院卷第180 頁），並有臺灣高等法院被告前案紀錄表在卷
    可稽。又其於本院亦供承「本來女兒要讀大學，因我施用毒
    品，無法繳學費，所以沒有再繼續升學。」（見本院卷第18
    0 頁反面），可明被告並非資金充裕、手頭闊綽，完全不計
    較金錢之人。則被告因施用毒品成癮，無餘綽供購買毒品施
    用，因此利用販入毒品之機會挖取部分供己施用，復行販出
    ，藉此獲得價差，亦符常情。其次，被告與丙○○係工作上
    之同事關係，感情還好，此經丙○○於本院證述屬實（見本
    院卷第158 頁反面），衡以毒品戕害人民身心，危害甚深，
    毒品之施用及流通，法有重懲，尤其販賣毒品，刑甚嚴厲，
    如非有利可圖，斷無鋌而走險之理。被告與丙○○既無特殊
    情誼，自無甘冒重典為他人出面代購毒品，讓自身暴露於犯
    罪之理，被告主觀上確有營利之意圖甚明。綜合上情，被告
    因施用毒品成癮，家庭經濟狀況不佳，因此利用販入毒品之
    機會，復行販出，藉此獲得利差，不悖常情，應堪認定。
  (八)綜上所述，本案依憑證人丙○○堅實且相符之供述證據，及
    其使用之行動電話門號通聯紀錄，本院確信被告於97年9 月
    14日、同年月16日，各以500 元、500 元、2,000 元之代價
    ，先後販賣海洛因3 次與丙○○之犯罪事實確為實情，難以
    其他事證為合理之懷疑，本案事證明確，被告之抗辯屬卸責
    之詞，辯護人之無罪辯護難認有理，均不足信，被告犯行堪
    已認定，自應依法論科。
三、論罪科刑之理由：
  (一)按毒品危害防制條例於98年5 月20日修正公布（該次修正未
    定有施行日期，應「類推適用」中央法規標準法第13條之規
    定，自公布日起算至第3 日發生效力，參見司法院98年6 月
    29日院臺廳刑一字第0980014643號函），其中第4 條第1 項
    將販賣第一級毒品罪罰金刑之上限由1 千萬元提高到2 千萬
    元，修正後之規定對被告較為不利。又該次固亦修正同條例
    第17條第1 項之規定，擴大該條項之適用範圍，並將「得減
    輕其刑」之規定修正為「減刑或免除其刑」，另增訂第17條
    第2 項規定：「犯第4 條至第8 條之罪於偵查及審判中均自
    白者，減輕其刑。」然被告否認犯行，並無修正後毒品危害
    防制條例第17條第2 項規定之適用。本院經綜合全部罪刑之
    結果，在適用「罪刑綜合比較原則」、「擇用整體性原則」
    （最高法院27年上字第2615號判例意旨參照），本案應適用
    被告行為時即修正前之毒品危害防制條例規定，較為有利。
  (二)核被告就事實一(一)、(二)、(三)之所為，均係犯修正前毒品危害
    防制條例第4 條第1 項之販賣第一級毒品罪。被告持有毒品
    之低度行為為販賣毒品之高度行為所吸收，均不另論罪。
  (三)被告前因竊盜案件、違反毒品危害防制條例等案件，經臺灣
    南投地方法院各以95年度易字第108 號、95年度訴字第481
    號判處有期徒刑8 月、10月確定，嗣經減刑並定其應執行刑
    為有期徒刑8 月確定，並於96年7 月16日執行完畢，此有臺
    灣高等法院被告前案紀錄表在卷可憑，其於有期徒刑執行完
    畢後5 年內再故意犯本案之各罪，均為累犯，依法皆加重其
    刑（法定刑為死刑、無期徒刑部分依法不得加重）。
  (四)被告所犯上開3 罪，犯意各別，行為不同，應分論併罰。
  (五)按毒品危害防制條例第4 條第1 項販賣第一級毒品罪，法定
    刑為「死刑」或「無期徒刑」，則不分犯罪情節輕重，概處
    以上開刑責，難免輕重失衡，倘有情輕法重情形，於裁判時
    自得適用刑法第59條酌量減輕其刑，以避免過嚴之刑罰，此
    參之司法院大法官釋字第263 號解釋文自明。亦即，法院為
    避免刑罰過於嚴苛，於情輕法重之情況下，應合目的性裁量
    而有適用刑法第59條酌量減輕被告刑度之義務。又適用刑法
    第59條酌量減輕其刑時，並不排除同法第57條所列舉10款事
    由之審酌（最高法院70年度第6 次刑事庭會議決議參照）。
    本院認為被告雖否認犯罪，內心態度不佳，未見悔意。然被
    告於97、98年間，有多次施用毒品之前科紀錄，有上開前案
    紀錄表可證，其沉陷於毒癮中，不可自拔，為賺取施用毒品
    之花費方鋌而走險步上販毒一途，堪認被告販毒獲利之目的
    只為了滿足毒癮，而非其他利益。被告於本案販賣海洛因之
    次數僅3 次，販毒所得總額為3,000 元，其販賣毒品之數量
    及所得非鉅，且對象僅丙○○1 人，而丙○○本即施用毒品
    者，亦由丙○○主動聯絡被告購買毒品，被告無大力對外推
    銷之情，其惡性自與大量或長期販毒者迥異，犯罪情節顯較
    輕微，此較諸大量販賣毒品與不特定多數人施用，藉以牟取
    暴利之情並不相同，危害社會之程度亦有差別，犯罪所生之
    危害亦非甚重，凡此均足認被告犯罪情狀是有值得憫恕之處
    ，若科以法定最輕刑度即無期徒刑，均猶嫌過重，有傷一般
    國民對法律之情感，爰依刑法第59條之規定皆酌減其刑（法
    定刑為罰金刑部分，依法先加後減之）。
  (六)「數罪併罰，分別宣告其罪之刑，依下列各款定其應執行者
    ：五宣告多數有期徒刑者，於各刑中之最長期以上，各刑合
    併之刑期以下，定其刑期。但不得逾30年。」刑法第51條第
    5 款定有明文。又法律上屬於自由裁量事項，尚非概無法律
    性之拘束，在法律上有其外部界限及內部界限。前者法律之
    具體規定，使法院得以具體選擇為適當裁判，此為自由裁量
    之外部界限。後者法院為自由裁量時，應考量法律之目的，
    法律秩序之理念所在，此為自由裁量之內部界限。法院為裁
    判時，二者均不得有所踰越。在數罪併罰應定其應執行刑之
    案件，法院所為刑之酌定，固屬自由裁量事項，然對於法律
    之內、外部界限，仍均應受其拘束。最高法院94年度台非字
    第21號裁判要旨足供本案定刑之參考。從而，數罪併罰在定
    其應執行之刑之際，自應再為應執行之刑的決定，亦屬一種
    特別的量刑過程，其考量結果，並非單純表示一種數罪刑度
    的總和而已，而是再次對於同一行為人責任的檢視。相較刑
    法第57條定有科刑時應審酌的事項，此項規定係對一般犯罪
    行為之裁量而言。而合併刑之宣告，則屬一種對犯罪人本身
    及所犯之各種犯罪的綜合判斷。申言之，定執行之刑的宣告
    ，並非在法定範圍之內自由裁定，應注意行為人從其犯數罪
    所反映的人格特性，及考量刑法目的相關刑事政策，妥為宣
    告。而刑法的功能中，除一般預防及特別預防之外，更重要
    的是，行為人再社會化及具體的社會保護作用，否則加諸過
    度之刑罰於被告，徒僅造成責任報應，去實現一個未知、抽
    象的正義。因此，是否為被告長期性監禁宣告的同時，應一
    併考量被告犯案情節對社會之衝擊，並注意此舉是否造成被
    告更生絕望的心理反應，使得被告的人格遭受完全性地抹滅
    。換言之，必須考量刑罰手段的相當性，儘量選擇能使受刑
    人復歸合社會生活之刑罰方法。法官無法以所謂「治亂世用
    重典」之理由，加重刑罰以圖遏止歪風，不能過度強調所謂
    一般預防的刑罰目的。實則，就人性尊嚴及人權的思想而言
    ，任何一個人均非他人的工具，以加重被告的刑罰作為達到
    阻嚇其他人犯罪的手段，被告已淪為教化社會大眾的工具，
    喪失了作為一個人主體性，這均與我國刑事政策之立法有違
    。此應為最高法院所揭示「內部界限」之內涵。
  (七)本院考量前述種種情狀（包括前述酌減之事由），並參酌被
    告為國小畢業之教育程度，智識不高，其為施用毒品所苦，
    未能正視施用或販賣毒品所帶來之危害以致觸犯重典等一切
    情狀，分別量處如主文所示之刑。又被告現年40歲，若本院
    定處以過重之應執行刑，其效用可能隨著長期刑之執行，等
    比例地大幅下跌，效用甚低，對被告教化效果亦不佳，尚且
    加重國家財政無益負擔，亦有害被告回歸社會，爰定其應執
    行之刑如主文所示，以期兼顧對於被告之警示及更生。
四、沒收部分：
  (一)被告販賣海洛因與丙○○之實際所得各為500 元、500 元、
    2,000 ，合計為3,000 元，業如前述，雖未扣案，依毒品危
    害防制條例第19條第1 項規定，在各主文項下，併予宣告沒
    收之，如全部或一部不能沒收時，以其財產抵償之（金錢財
    物無追徵價額之問題，最高法院93年度台上字第4584號判決
    意旨參照）。
  (二)毒品危害防制條例第19條第1 項規定，犯第4 條之罪者，其
    供犯罪所用或因犯罪所得之財物，均沒收之，如全部或一部
    不能沒收時，追徵其價額或以其財產抵償之。但該條項並無
    如同條例第18條第1 項所定「不問屬於犯人與否，沒收之」
    之明文，自屬相對沒收主義之立法。是其應沒收之物，應以
    屬被告所有者為限（最高法院95年度台上字第305 號判決意
    旨參照）。未扣案之搭配0000000000號門號之不詳廠牌行動
    電話1 支，為被告所有，供販賣海洛因之聯絡工具（犯罪事
    實一(二)(三)部分），亦敘如前，無法證明業已滅失，亦應一併
    宣告沒收之，如一部或全部不能沒收時，並應追徵其價額或
    以其財產抵償之（參最高法院96年度台上字第1828號判決）
    。
  (三)至上開0000000000門號SIM 卡之申設人為江葉騰，此有臺灣
    大哥大資料查詢單1 份可按（見本院卷第32頁），非屬被告
    所有；另在丙○○住處扣得之注射針筒1 支及丙○○所使用
    搭配0000000000之行動電話1 支，核與本案被告販賣毒品案
    件無任何直接關聯，自均無從予以宣告沒收。
貳、無罪部分：
一、公訴意旨略以：被告乙○○於97年9 月16日21時許，以0000
    000000門號電話與丙○○持用之0000000000門號電話聯絡後
    ，前往南投縣松山村松領街305 號丙○○住處，販賣並交付
    海洛因1 包與丙○○，並收取現金500 元。又於97年9 月18
    日上午7 時40分，2 人以前揭電話通聯後，丙○○即前往南
    投縣名間鄉赤水村皮仔寮巷10號被告住處，向被告購得海洛
    因1 包，並交付現金500 元。因認被告此2 次亦均係涉犯毒
    品危害防制條例第4 條第1 項之販賣第一級毒品罪嫌等語。
二、按犯罪事實應依證據認定之，無證據不得認定犯罪事實，刑
    事訴訟法第154 條第2 項定有明文。又刑事訴訟法第161 條
    第1 項規定：檢察官就被告犯罪事實，應負舉證責任，並指
    出證明之方法。因此，檢察官對於起訴之犯罪事實，應負提
    出證據及說服之實質舉證責任。倘其所提出之證據，不足為
    被告有罪之積極證明，或其指出證明之方法，無從說服法院
    以形成被告有罪之心證，基於無罪推定之原則，自應為被告
    無罪判決之諭知。另施用毒品者供稱其毒品之來源，不得作
    為有罪判決之唯一證據，其真實性有待其他必要之證據加以
    補強，若施用毒品者之指證，其真實性仍有合理之懷疑存在
    時，在此項合理之懷疑未澄清前，自不能遽為有罪之判斷，
    茲所謂其他必要之補強證據，即在排除此項合理之懷疑，使
    之達於可得確信之程度，否則即應為被告有利之推定，此亦
    為刑事訴訟法第154 條，犯罪事實應依證據認定之證據裁判
    原則，及因保障被告人權，無罪推定原則之所在，此項刑事
    訴訟基本原則，不能因毒品行為之交易期間短暫、交易方法
    隱密、交易對象單純，致查獲不易、搜證困難等原因而放棄
    ，或減低對於犯罪構成要件應予嚴格證明之堅持，此項基本
    原則應為法官證據證明力自由判斷職權行使之限制（最高法
    院92年台上字第128 號判例要旨及90年度台上字第3115號判
    決要旨參照）。
三、公訴人認被告涉犯上開罪嫌，係以證人丙○○之證詞及通訊
    監察譯文為主要論據。訊據被告堅詞否認有上開2 次販賣海
    洛因與丙○○之犯行，辯稱：我沒有販賣海洛因給丙○○，
    都是合資一起向其他人拿的等語。
四、本院之判斷：
  (一)關於97年9 月16日21時許，被告有無販賣價值500 元之海洛
    因與丙○○部分。據證人丙○○於警詢中證稱：「（經提示
    97年9 月16日21時0 分42秒之通訊監察譯文）當日我向乙○
    ○購買海洛因毒品500 元之通話，交易地點在我住處名間鄉
    ○○街305 號，並隨後即施用完畢。」（見南投地檢署偵查
    卷第56頁）然其於檢察官偵查中對此乃證稱：「（提示97年
    9 月16日通聯紀錄）9 點多是陳杉祈買的。」（見南投地檢
    署偵查卷第92頁）針對此點，丙○○前後2 次所述不一，分
    別有「自己買的」「陳杉祈買的」之差異，然陳杉祈向丙○
    ○購買海洛因之時間為同日18時52分許，已由相關通訊監察
    譯文得到證明，並業經本院認定如前，是其於檢察官面前所
    述「9 點多是陳杉祈買的」，與事實不符，不能得到確信。
    另依被告與丙○○前開使用之2 支門號行動電話於97年9 月
    16日21時0 分42秒之通訊監察譯文所載：「Ａ（丙○○）：
    我下班了。Ｂ（乙○○）：我在外面，你在那裡？Ａ（丙○
    ○）：我在家裡，從家裡來好吧。Ｂ（乙○○）：好。」之
    內容，充其量僅能證明被告與丙○○當日於21時以後確有見
    面，該通對話中並沒有提及任何有關毒品之代號、暗語，或
    被告前往丙○○住處交付物品之相關跡證，自難執此佐證丙
    ○○前開有矛盾之證詞是否為真。被告該次有無販賣海洛因
    與丙○○，僅有施用毒品者即丙○○之唯一證詞，欠缺其他
    證據加以補強，確實存有相當合理之懷疑空間，本院自無從
    形成確信。
  (二)有關被告有被訴於97年9 月18日上午7 時40分許販賣海洛因
    與丙○○一情。丙○○固於警詢及檢察官偵查中分別證稱：
    「（經提示97年9 月18日上午7 時40分23秒之通訊監察譯文
    ）當日我向乙○○購買海洛因500 元之通話，交易地點在乙
    ○○住處即名間鄉赤水村，詳細地址我不知道，交易之後，
    我即在乙○○家裡以針筒注射施用。」「（提示97年9 月18
    日7 時40通聯紀錄，問是否也是向乙○○買海洛因？）是。
    買500 元海洛因，有拿到。」（見南投地檢署偵查卷第56頁
    、第92頁）但丙○○到底有無於該日向被告購買海洛因，其
    於本院改稱「這一通我稍微有印象，當時我吃得人很難過，
    有時也沒有錢，所以想要戒掉，當時我有去草屯療養院拿解
    藥回來吃，這一通是乙○○打給我，他要邀我公家出錢去買
    ，他打給我，我本來說工作結束後要過去，但後來我沒有去
    ，乙○○又打給我，說我有去拿解藥回來吃，我當時是問乙
    ○○有沒有在家，他說有，我本來是想要拿解藥去給他吃，
    因當時我們二人有在商量說要戒掉。」（見本院卷第165 頁
    反面）丙○○上開2 種版本之證詞何者為真可信？依卷附通
    訊監察譯文所示，被告與丙○○在97年9 月18日上午7 時40
    分通聯前，另有1 通電話通聯，臚列該2 通通訊監察譯文如
    下：
  (1)97年9 月18日上午6 時52分46秒通聯錄音：
    Ｂ（乙○○）：南哥，你有下來嗎？
    Ａ（丙○○）：沒有，我有吃解藥了。
  (2)97年9 月18日上午7 時40分23秒通聯錄音：
    Ａ（丙○○）：你在家嗎？
    Ｂ（乙○○）：嗯。
    Ａ（丙○○）：我現在下去了。
    Ｂ（乙○○）：嗯。
    就上開2 通電話內容，丙○○於本院解釋證稱：「我當時在
    做工作，他（被告）去工廠找我，我說我做完工作會去他那
    裡找他，後來我沒有去，他又打電話給我，問我有沒有下去
    ，我回答他，我有去草屯療養院拿戒治解藥，想要慢慢戒，
    也有勸他要戒。」「之前他（被告）說若我有拿解藥回來，
    要我拿去給他試吃看看有沒有效，我雖有說要下去，但我後
    來沒有下去。」「我說『我現在要下去了』，意思是我要拿
    草屯療養院的戒毒藥物去給他（被告）吃。」（見本院卷第
    172 頁反面、第173 頁）丙○○於本院解釋之證詞合乎通聯
    譯文中「我有吃解藥了」之對話，是丙○○於7 時40分23秒
    所述「我現在下去了」是否確係欲前往被告住處向被告購買
    海洛因？抑或是要拿草屯療養院之「解藥」給被告，俱有可
    能，該2 通通訊監察譯文內容中均無提及相關暗語，無法直
    接認定。基此，公訴人認被告於97年9 月18日上午7 時40分
    許販賣海洛因與丙○○部分，僅有丙○○之證述，而此不得
    作為有罪判決之唯一證據，又丙○○之指證容有其他可能性
    存在，罪疑應作有利被告之認定，此部分犯罪事實既無法澄
    清，自不能遽為被告有罪之判斷。
五、綜上所陳，檢察官所訴被告有於97年9 月16日21時許、同年
    月18日上午7 時許，販賣價值500 元之海洛因各1 次與丙○
    ○部分，是否確有其事，揆諸前揭說明，尚有合理之懷疑存
    在，此外復查無其他積極證據足認被告有公訴意旨所述前揭
    犯行，此部分既未經證明犯罪，揆諸前開說明，自應為被告
    無罪判決之諭知。
六、應適用之法律：
    刑事訴訟法第299 條第1 項前段、第301 條第1 項，修正前
    毒品危害防制條例第4 條第1 項、第19條第1 項，刑法第2
    條第1 項前段、第11條、第47條第1 項、第59條、第51條第
    5 款、第9 款，判決如主文。
七、本案經檢察官甲○○到庭執行職務。
中    華    民    國    99    年    4     月    14    日
                  刑事第二庭  審判長法  官   陳定國
                                    法  官   周欣怡
                                    法  官   曾鴻文
以上正本證明與原本無異。
如不服本判決應於收受判決後10日內向本院提出上訴書狀，並應
敘述具體理由；其未敘述上訴理由者，應於上訴期間屆滿後20日
內向本院補提理由書（均須按他造當事人之人數附繕本）。「切
勿逕送上級法院」。
                                    書記官  顏錦清
中    華    民    國    99    年    4     月    14    日
附錄本案論罪科刑法條全文：
修正前毒品危害防制條例第4條第1項（販賣第一級毒品罪）：
製造、運輸、販賣第一級毒品者，處死刑或無期徒刑；處無期徒
刑者，得併科新臺幣1,000 萬元以下罰金。
┌────────────────────────────────┐
│附表：被告販賣毒品之宣告刑一覽表                                │
├──┬─────┬─────┬─────────────────┤
│編號│ 犯罪事實 │ 所犯罪名 │宣    告    刑     之     內    容│
├──┼─────┼─────┼─────────────────┤
│ 一 │犯罪事實欄│毒品危害防│處有期徒刑拾捌年。販賣毒品所得新臺│
│    │一(一)部分  │制條例第4 │幣伍佰元沒收之，如全部或一部不能沒│
│    │          │條第1 項販│收時，以其財產抵償之。            │
│    │          │賣第一級毒│                                  │
│    │          │品罪      │                                  │
├──┼─────┼─────┼─────────────────┤
│ 二 │犯罪事實欄│毒品危害防│處有期徒刑拾捌年。販賣毒品所得新臺│
│    │一(二)部分  │制條例第4 │幣伍佰元沒收之，如全部或一部不能沒│
│    │          │條第1 項販│收時，以其財產抵償之，未扣案搭配門│
│    │          │賣第一級毒│號0000000000號之不詳廠牌│
│    │          │品罪      │行動電話壹具沒收之，如不能沒收時，│
│    │          │          │追徵其價額或以其財產抵償之。      │
├──┼─────┼─────┼─────────────────┤
│ 三 │犯罪事實欄│毒品危害防│處有期徒刑拾玖年。販賣毒品所得新臺│
│    │一(三)部分  │制條例第4 │幣貳仟元沒收之，如全部或一部不能沒│
│    │          │條第1 項販│收時，以其財產抵償之，未扣案搭配門│
│    │          │賣第一級毒│號0000000000號之不詳廠牌│
│    │          │品罪      │行動電話壹具沒收之，如不能沒收時，│
│    │          │          │追徵其價額或以其財產抵償之。      │
└──┴─────┴─────┴─────────────────┘

司法院資訊處製作；財團法人民間司法改革基金會備份。
